臺灣桃園地方法院刑事判決　　　　　　　　　　　　　九十三年度交訴字第九０號
　　公　訴　人　台灣桃園地方法院檢察署檢察官
　　被　　　告　甲○○　男　三.
右列被告因業務過失致死案件，經檢察官提起公訴（九十三年度偵字第一○九二六號
），被告於本院準備程序進行中，就被訴事實為有罪之陳述，經本院告知簡式審判程
序意旨，並聽許公訴人及被告之意見後，本院合議庭裁定依簡式審判程序審理，本院
判決如左：
    主  文
甲○○從事業務之人，因業務上之過失致人於死，處有期徒刑伍月，如易科罰金，以
佰元折算壹日，緩刑貳年
    事  實
一、甲○○係職業大貨車司機，為從事駕駛業務之人，於民國九十三年二月二日十四
    時四十分許，駕駛車牌號碼○六六─ＢＧ號大貨車，沿桃園縣中壢市○○路行駛
    ，行經龍岡路圓環時，明知汽車行駛時，駕駛人應注意車前狀況，並隨時採取必
 　 要之安全措施，詎應注意能注意卻疏未注意，適張振豐亦未注意左右無來車而橫
    越道路，甲○○未注意車前狀況而駕車貿然前進並撞及張振豐，使張振豐受有右
    頸六公分縫合傷、頸椎骨折、右臂挫傷、右掌挫傷等傷害，經送醫急救後延至同
    年二月十二日八時三十二分許死亡。甲○○肇事後，留在現場，於有偵查犯罪權
    限之機關發覺本件犯罪前，向據報到場之警員謝增泰坦承肇事自首，而接受本件
    裁判。
二、案經桃園縣政府警察局中壢分局報請台灣桃園地方法院檢察署檢察官偵查起訴。
　  理  由
一、程序部分：本件被告甲○○所犯係死刑、無期徒刑或最輕本刑為三年以上有期徒
    刑以外之罪，其於準備程序中就被訴事實為有罪之陳述，經本院告知簡式審判程
    序之旨，並聽取當事人意見後，經本院合議庭依刑事訴訟法第二百七十三條之一
    第一項規定裁定由受命法官獨任進行簡式審判程序，合先敘明。
二、右揭犯罪事實，葉據被告甲○○於警詢、偵查及本院審理時坦承不諱，復有道路
    交通事故現場圖一份、道路交通事故調查報告表（一）、（二）、現場照片五幀
    在卷可稽，而被害人張振豐確因本件車禍，受有上述傷害，經送醫不治死亡，亦
    經台灣桃園地方法院檢察官督同法醫師相驗屬實，製有驗斷書、相驗屍體證明書
    、相驗照片五張、勘驗筆錄暨天晟醫院診斷證明書附卷可參。
三、按汽車行駛時，駕駛人應注意車前狀況及兩車併行之間隔，並隨時採取必要安全
    措施，道路交通安全規則第九十四條第三項定有明文。查本件被告甲○○為領有
    職業大貨車汽車駕駛執照之合格駕駛人，除據被告供明在外，並有被告職業大貨
    車汽車駕駛執照正反面影本（詳九十三年度相字第三九三號卷第十七頁）在卷可
    佐，則被告係汽車駕駛人，理當注意前揭規定，況依卷附道路交通事故調查報告
    表（一）（詳九十三年度相字第三九三號卷第四頁）顯示，肇事當時天候晴、日
    間光線自然、路面乾燥、無缺陷、無障礙物、路況、視線良好等各情，被告應無
    不能注意之情形，竟疏未注意前開行車規定，於行經前開路段時，適被害人張振
    豐亦無注意左右來車而橫越道路，致被告所駕駛之前開車輛右側後照鏡撞擊被害
    人而肇致本件車禍事故。本件經台灣省桃園縣車輛行車事故鑑定委員會鑑定結果
    ，認被害人張振豐未注意左右無來車小心橫越道路為肇事主因；被告駕駛自大貨
    車疏未注意車前狀況為肇事次因，有該會鑑定意見書一件可按，被害人就本件車
    禍雖與有過失，然仍無解被告過失行為之存在，被告有過失責任甚明。被告之過
    失行為與被害人之死亡間復具有相當之因果關係，足徵被告之自白核與事實相符
    ，本件事證明確，被告犯行堪以認定，應予依法論科
四、按刑法上所謂「業務」，乃指其本人直接所選擇生活上之地位而言（最高法院二
    十年上字第七八九號判例參照），查被告係職業司機，以駕駛拖吊車為業，業據
    其供述在卷，其駕車之行為，係有反覆繼續性而對人之身體、生命有危險性之行
    為，則其於駕車過失肇事致人死亡，核其所為，係犯刑法第二百七十六條第二項
    之業務過失致死罪。又被告於車禍發生後隨即向前來處理車禍事宜之桃園縣警察
    局交通隊中壢分隊警員謝增泰自首坦承肇事，接受裁判，此有桃園縣政府警察局
    中壢分局道路交通事故肇事人自首情形紀錄表一份在卷可稽，被告係對於未經發
    覺之罪自首而受裁判，應依刑法第六十二條前段規定減輕其刑。爰審酌被告之過
    失程度、侵害手段，被告肇事後坦承犯行，態度良好，被害人張振豐與有過失，
    且過失情節較重，另被告與被害人家屬達成和解並賠償被害人家屬新台幣二百五
    十七萬五千元等一切情狀，量處如主文所示之刑，並諭知易科罰金之折算標準。
    又被告前未曾受有期徒刑以上刑之宣告，有台灣高等法院刑案被告全國前案紀錄
    表在卷可稽，其因一時失慮，偶罹刑典，惟事後已深具悔意，經此刑之宣告後，
    應知警惕而無再犯之虞，本院因認所宣告之刑以暫不執行為當，爰予以宣告緩刑
    二年，用啟自新。
據上論斷，應依刑事訴訟法第二百七十三條之一第一項、第二百九十九條第一項前段
，刑法第二百七十六條第二項、第四十一條第一項前段、第六十二條前段、第七十四
條第一款，罰金罰鍰提高標準條例第一條前段、第二條，判決如主文。
本案經檢察官胡原龍到庭執行職務。
中　　　華　　　民　　　國　　九十三　　年　　　九　　　月　　 二十 　　日
                                 臺灣桃園地方法院刑事第五庭
                                     法  官  周炳全
右正本證明與原本無異。
如不服本判決，應於送達後十日內，向本院提出上訴狀。
                                     書記官  陳夏施
中　　　華　　　民　　　國　　九十三　　年　　　九　　　月　　 二十七 　日
附錄本案論罪科刑法條
刑法第二百七十六條第二項
從事業務之人，因業務上之過失犯前項之罪者，處五年以下有期徒刑或拘
役，得併科三千元以下罰金。
